【裁判字號】    99,抗,160
【裁判日期】    990709
【裁判案由】    勞資爭議執行裁定事件
【裁判全文】
臺灣高雄地方法院民事裁定               99年度抗字第160號
    抗  告  人  揚基興業有限公司
    法定代理人  甲○○
    相  對  人  乙○○
上列抗告人因與相對人間勞資爭議執行裁定事件，抗告人對於中
華民國99年6 月7 日本院99年度審勞執字第16號准予強制執行裁
定，提起抗告，本院裁定如下：
    主  文
抗告駁回。
抗告程序費用新臺幣壹仟元由抗告人負擔。
    理  由
一、按勞資爭議經調解成立或仲裁者，當事人一方不履行其義務
    時，他方得向該管法院聲請裁定強制執行；前項聲請事件，
    法院應於七日內裁定之；對於前項裁定，當事人得為抗告，
    抗告之程序適用非訟事件法之規定，非訟事件法未規定者，
    準用民事訴訟法之規定；又非有下列各款情形之一者，法院
    不得為駁回之裁定：(一)調解或仲裁內容，係使當事人為法律
    上所禁止之行為者；(二)調解內容或仲裁內容，與爭議標的顯
    屬無關或性質不適於強制執行者；(三)依其他法律不得為強制
    執行者；(四)違反本法調解或仲裁之規定者，現行勞資爭議處
    理法（下稱勞爭法）37條第1 項前段、第2 項、第3 項、第
    38條分別定有明文。又依勞爭法第37條第2 項、第3 項之規
    定以觀，其聲請事件性質係屬非訟事件，是此項聲請之裁定
    ，及抗告法院之裁定，僅依非訟事件程序，以審查強制執行
    許可與否，並無確定實體上法律關係存否之效力，如當事人
    就調解內容之債務存否有所爭執，事涉實體問題，應循訴訟
    程序以資解決，殊不容於裁定程序中為此爭執。
二、抗告意旨略以：(一)抗告人於民國98年5 月22日經高雄市政府
    勞資爭議調解委員會（下稱系爭委員會）協調與相對人之勞
    資爭議事件（下稱系爭事件）時，系爭委員會僅將抗告人及
    第三人世家興業有限公司（下稱世家公司）列為資方，而排
    除第三人瑋俊機械工程有限公司（下稱瑋俊公司）。然相對
    人係瑋俊公司之受僱人，兩造無勞資關係，抗告人不受系爭
    事件於98年5 月22日之調解方案之拘束。(二)抗告人於98年5
    月22日同意：1.於每月5 日以抗告人開具銀行支票，按月支
    付應分擔新台幣（下同）33,000元部分補償相對人。其中第
    1 期於98年6 月5 日支付98年1 月至5 月底應分擔之165,00
    0 元。爾後各期亦須於每月5 日前支付33,000元。如前項給
    付有一期未給付，其餘各期視為全部到期。2.有關醫療費用
    部分…餘88,000元請勞方即相對人續予提供醫療收據證明予
    抗告人（98年7 月5 日及8 月5 日各支付44,000元）之調解
    方案（下稱系爭調解方案）時，曾要求相對人提出每月50,0
    00元之薪資證明，惟相對人迄今均未提出相關之證明資料，
    且相對人於系爭事件有「站在未切除樓梯平台處，未取下該
    平台處之安全掛鉤，致相對人因安全掛鉤拉扯而發生墜落危
    害」之疏失，系爭調解方案亦未考量相對人上開疏失，抗告
    人自無庸履行系爭調解方案。(三)系爭委員會於98年5 月22日
    製作之調解紀錄，內容載明系爭事件調解之時間、地點、當
    事人、勞資雙方主張、調解方案、調解結論及簽署欄等事項
    （下稱系爭調解紀錄），僅為調解過程，依高雄市政府98年
    8 月13日函文以觀，系爭事件調解不成立。爰依法提起抗告
    ，求為廢棄原裁定。
三、經查，相對人主張於97年12月29日因職業災害受傷，前經系
    爭委員會依勞爭法之規定調解系爭事件，兩造於98年5 月22
    日調解成立，抗告人同意系爭調解方案，然抗告人自98年8
    月起即未履行系爭調解方案，為此依勞爭法第37條第1 項規
    定聲請裁定許可強制執行等情，業據其提出高雄市政府98年
    6 月1 日高市府勞二字第0980031498號函暨所附之勞資爭議
    調解紀錄等件（見原審卷第10、11頁）為證，且經本院依形
    式上審核系爭調解方案並無勞爭法第38條所示不得准許之情
    形，故原裁定依據相對人所提出之系爭調解紀錄，為形式上
    判斷，據以准許強制執行，並無違誤。抗告意旨固稱抗告人
    與相對人間無勞資關係，相對人就系爭事件亦有疏失云云。
    惟本件聲請事件係屬非訟事件，抗告人就兩造間之基礎法律
    關係為何、相對人是否有疏失有所爭執，因涉實體問題，應
    由抗告人另訴解決，並非本件聲請強制執行程序所得審究，
    是抗告人此部分抗辯，自無理由。其次，抗告人固主張曾要
    求相對人提出每月50,000元之薪資證明云云，然系爭調解紀
    錄第五項之調解方案(二)僅載明：經與世家公司及與抗告人協
    商結果，勞資雙方同意就原領工資（自97年12月29日職災發
    生日起）每月50,000元達成協議補償相對人…乙節，有上開
    調解紀錄可佐，足認系爭調解紀錄並無記載相對人需提出相
    關之薪資證明益明，尚難認抗告人此部分主張為可採。至於
    抗告人主張系爭調解方案不成立云云，固提出高雄市政府98
    年8 月13日函文為證。惟查，系爭調解紀錄第五項載明系爭
    調解方案，第六項之調解結論記載如調解方案，且經兩造代
    理人簽名乙節，有系爭調解紀錄在卷可稽，堪認兩造於98年
    5 月22日對系爭調解方案已達成合致之意思表示，系爭調解
    方案自屬成立無訛。另抗告人提出高雄市政府98年8 月13日
    函文所附之調解紀錄，係兩造於98年7 月27日因另案勞資爭
    議所為之調解紀錄乙節，有高雄市政府98年8 月13日函所附
    98 年7月28日高市府調解字第68 70-4 號書函暨98年7 月27
    日之調解紀錄（見本院卷第36-38 頁）可證，足認高雄市政
    府98年8 月13日函文核與兩造於98年5 月22日成立系爭調解
    方案無關，抗告人主張系爭調解方案不成立云云，洵不足採
    。從而，抗告人對於已成立之調解，事後再行爭執，指摘原
    裁定不當，求予廢棄，為無理由，應予駁回。
四、據上論結，本件抗告為無理由，依勞資爭議處理法第37條第
    3 項，非訟事件法第46條、第21條第2 項、第24條第1 項，
    民事訴訟法第495 條之1 第1 項、第449 條第1 項、第78條
    ，裁定如主文。
中    華    民    國    99    年    7     月    9     日
                  民事第五庭    審判長法  官  李昭彥
                                      法  官  賴文姍
                                      法  官  何佩陵
以上正本係照原本作成。
本裁定不得再抗告。
中    華    民    國    99    年    7     月    9     日
                                      書記官  陳喜苓

司法院資訊處製作；財團法人民間司法改革基金會備份。
